# 请教陈版主：关于售后回购如何确认收入

提问人：TerrenceCheng 时间：2018-03-01 22:04:35
请教陈版主：公司存在一下一种业务模式：客户加盟到公司后，购买本公司的模具进行销售活动，如果解除加盟，公司将模具收回，回购金额按照加盟时间长短，在 5 年内逐年下降10%。请问： 1 、出售的模具能否确认销售收入。 2 、如果可以，是一次性确认收入还是需要留一个最终的回购残值作为负债？file:///C:¥Users¥cheng.renjian¥Documents¥Tencent Files¥931660426¥Image¥C2C¥H}~]VO]TWHJ8U%714KO6)OG.jpgfile:///C:¥Users¥cheng.renjian¥Documents¥Tencent Files¥931660426¥Image¥C2C¥H}~]VO]TWHJ8U%714KO6)OG.jpgfile:///C:¥Users¥cheng.renjian¥Documents¥Tencent Files¥931660426¥Image¥C2C¥H}~]VO]TWHJ8U%714KO6)OG.jpg

回答人：chenyiwei
客户如何使用从本企业购买的模具？可以不受限制地自用，还是仅限于制造本企业的订单产品？出售模具的价格如何确定？模具的预计使用年限多长？